【裁判字號】    97,交抗,1031
【裁判日期】    971015
【裁判案由】    聲明異議
【裁判全文】
臺灣高等法院臺中分院刑事裁定        97年度交抗字第1031號
抗  告  人
即受處分人  甲○○
上列抗告人因聲明異議案件，不服臺灣臺中地方法院中華民國97
年8月5日第一審裁定（97年度交聲字第1551號），提起抗告，本
院裁定如下：
      主    文
抗告駁回。
      理    由
一、抗告意旨略以：據員警李麗香所言抗告人即受處分人甲○○
    於案發當時有說「你說我闖紅燈，我說沒有，你奈我何」，
    惟實際上抗告人並無說此言，且當時遭攔下後，抗告人詢問
    什麼事，該名員警即一直說話不容抗告人插嘴，並說抗告人
    要再說話就扣車並將人押回分局。且本事件兩證人所言地點
    差異甚大，渠等為同時間均在同一地點值勤之員警，憑其執
    法之專業，竟會對現場地點之判斷出現極大誤差，應實際測
    量以評斷何人所言為真，爰請求撤銷原裁定云云。
二、原裁定意旨略以：按汽車駕駛人，行經有燈光號誌管制之交
    岔路口闖紅燈者，處新臺幣1,800元以上5,400元以下罰鍰，
    道路交通管理處罰條例第53條第 1項定有明文。次按汽車駕
    駛人有第53條之情形者，除依原條款處罰鍰外，並予記違規
    點數3點，道路交通管理處罰條例第63條第1項第 3款亦有明
    定。經查，本件受處分人甲○○於97年 3月23日15時15分許
    ，騎乘車牌HG9－219號重型機車，在台中縣烏日鄉○○路與
    長春街口，確有闖紅燈之違規行為等情，業據舉發之臺中縣
    政府警察局烏日分局員警李麗香結證：我當時值勤是站在受
    處分人違規闖紅燈之交叉路口紅綠燈前 3、40公尺，親眼目
    睹受處分人騎乘機車闖紅燈，由中華路直行而來，受處分人
    在路中有停留，左右看一下後，就繼續往前騎來，我攔下受
    處分人時，就說明他闖紅燈，要逕行舉發等語；另證人楊忠
    銀即當日與李麗香一同值勤之員警亦結證：受處分人違規當
    時，我有看到受處分人騎機車沿著中華路西向東行駛至長春
    街口時闖紅燈，受處分人當時並沒有看到我，因我站在一部
    自小客車前開單，應是角度問題，事後以滾輪丈量，該路有
    弧度，量起來是58公尺，因視線是直線，所以我站的位置應
    該是距離受處分人違規的紅燈40幾公尺，我是因為看見李麗
    香走動，因此有抬頭看到受處分人闖紅燈等語綦詳，並有臺
    中縣警察局97年3月23日中縣警交字第HC0000000號舉發違反
    道路交通管理事件通知單及臺中縣警察局烏日分局97年 4月
    21日中縣烏警交字第0970016807號函在卷可稽。證人李麗香
    、楊忠銀身為警察，為維持交通秩序，依法執行職務，立場
    應是客觀公正，且與受處分人素不相識，復無何仇隙怨懟，
    應無設詞誣攀之理。是證人上開證詞，應堪採信。綜上，受
    處分人所為之辯解顯不足採，原處分機關所為罰鍰新臺幣1,
    800元及記違規點數3點等處分，核無不合，受處分人聲明異
    議為無理由。
三、經查：
  (一)按道路交通管理處罰條例第7條第1項規定：「道路交通管
      理之稽查、違規之紀錄，由交通勤務警察，或依法令執行
      交通稽查任務之人員執行之」，而警察為維持交通秩序，
      依法執行職務，立場應是客觀公正，且警員係屬司法警察
      人員之一份子，應深切明白出庭作證具結後，應據實陳述
      之義務及如有偽證應受處罰之嚴重後果，是本件證人李麗
      香、楊忠銀乃依法執行交通勤務之員警，與抗告人素不相
      識，亦無怨隙，應無甘冒自身觸犯偽證罪之風險而設詞誣
      攀抗告人之理。又交通員警對親睹之違規事實掣單舉發，
      就其事實之證明，本為證人，如無具體事證足認其有偏頗
      或失實之虞，已難恣意否定其指證即舉發之真正，況員警
      之舉發行為兼有公務員基於職務上權力，依法就特定之具
      體事件所為具公法上效果之單方行政行為之性質，基於公
      務員為公法上行為具有公信力之原則，該行政處分當可被
      推定為真正，其據以依法處分之事實認定亦為真正無誤。
      本件抗告人之違規事實，既據執勤員警以親睹無誤後始予
      舉發在案，且經原審傳喚證人李麗香、楊忠銀到庭證述綦
      詳，抗告人就所辯情節未能提出有力之證據資料，以使本
      院對員警所為舉發產生合理之懷疑，復無任何證據足資證
      明員警有捏造事實違法取締之情事，則員警本其維護交通
      秩序、安全職責所為之舉發，自應受到合法、正確之推定
      。是抗告人空言指摘證人之舉發不實，並未提出相關事證
      以供調查，自難憑採。
  (二)抗告意旨稱證人李麗香、楊忠銀彼此證述出入甚大云云。
      惟證人李麗香於原審法院97年 6月12日審理期日結稱：我
      在距離受處分人違規闖紅燈之交叉路口紅綠燈前 3、40公
      尺等語；證人楊忠銀亦證稱：事後我們以滾輪去丈量，該
      路有弧度，量起來是58公尺，因視線是直線的，所以站的
      位置應該是距離受處分人違規的紅綠燈約40幾公尺等語。
      查目測並非精準無誤，與實際測量結果必有相當之誤差，
      且本件實測係依道路弧度丈量，證人李麗香之目測則根據
      直線推估，其基準既有不同，二者間存有10餘公尺之差距
      ，尚難謂係極大之誤差。況證人李麗香、楊忠銀均一致證
      述確有目睹受處分人闖紅燈，則受處分人此項違規行為之
      基本事實明確，尚難執非屬違規主要事實而涉及目測及實
      測之距離差異，推翻受處分人確有闖紅燈之認定。又本件
      員警執勤位置距離路口僅約 4、50公尺，當可清楚目睹駕
      駛人是否有闖紅燈之違規行為，則該距離實際為何，非關
      受處分人有無違規行為之認定，受處分人請求至現場測量
      ，自無調查之必要。
  (三)綜上所述，原審裁定既已詳加敘明認定抗告人違規事實之
      理由與證據，並審究原處分確係於法有據，因而駁回抗告
      人之異議，核其認事用法，均無違誤，抗告意旨指摘原裁
      定不當，為無理由，應予駁回。
四、據上論結，應依道路交通案件處理辦法第26條，刑事訴訟法
    第412條，裁定如主文。
中    華    民    國    97    年    10    月    15    日
            交通法庭      審判長法  官  李  文  雄
                                法  官  林  靜  芬
                                法  官  張  恩  賜
以上正本證明與原本無異。
不得再抗告。
                                書記官  陳  如  慧
中    華    民    國    97    年    10    月    15    日


司法院資訊處製作；財團法人民間司法改革基金會備份。
